【裁判字號】    98,訴,3468
【裁判日期】    990527
【裁判案由】    毒品危害防制條例
【裁判全文】
臺灣板橋地方法院刑事判決              98年度訴字第3468號
公  訴  人  臺灣板橋地方法院檢察署檢察官
被      告  丁○○
選任辯護人  蔡家瑋律師
上列被告因違反毒品危害防制條例案件，經檢察官提起公訴（九
十八年度偵字第一五五四、七三六０號），本院判決如下：
    主  文
丁○○犯如附表所示之罪，各處如附表所示之宣告刑，應執行有
期徒刑參年陸月。扣案之門號0000000000號行動電話
壹支（含ＳＩＭ卡壹枚）沒收，犯罪所得新台幣陸仟捌佰元及消
費券壹仟伍佰元沒收，如全部或一部不能沒收時，並追徵其價額
或以其財產抵償之。
其餘被訴部分無罪。
    事  實
一、丁○○明知Ｋ他命係毒品危害防制條例第二條所規定之第三
    級毒品，依法不得轉讓，竟先於不詳時地，購買不詳數量之
    Ｋ他命後，再先後為下列行為：
(一)於民國九十七年十月底某日，在臺北市○○○路與民權東路
    口，以每公克新台幣（下同）四百元之代價，轉讓Ｋ他命五
    公克予戊○○。
(二)於九十七年十二月三日十五時二十七分許，甲○○以所持用
    0000000000號行動電話門號撥打丁○○持用之0
    000000000號行動電話門號與其連繫，確認轉讓Ｋ
    他命之數量、價格（每小包五百元）及交付之時、地後，將
    Ｋ他命二小包交付予有共同轉讓第三級毒品Ｋ他命犯意連絡
    、綽號「小恩」之吳承恩（業經臺灣板橋地方法院檢察署檢
    察官以九十八年度偵字第三三六三九號提起公訴），由吳承
    恩將上開毒品拿至丁○○位在臺北市○○區○○路一四五巷
    十五弄六十六號二樓住處樓下，轉讓二小包Ｋ他命予甲○○
    。
(三)於九十七年十二月十六日十七時五十三分許，丙○○以所持
    用0000000000號行動電話門號撥打丁○○持用之
    0000000000號行動電話門號與其連繫後，以每小
    包五百元之代價，在臺北市○○路上之南機場夜市，轉讓Ｋ
    他命二小包（數量不詳）予丙○○。
(四)於九十七年十二月二十六日，與甲○○以上開行動電話門號
    連繫，確認轉讓Ｋ他命之數量、價格（每小包五百元）及交
    付之時、地後，將Ｋ他命一小包交付予有共同轉讓毒品犯意
    聯絡之吳承恩，由吳承恩將上開毒品拿至臺北市○○路與萬
    大路口之蟹殼黃燒餅店前，轉讓一小包Ｋ他命予甲○○。
(五)於九十七年十二月二十七日七時四分許，甲○○以所持用上
    揭行動電話門號撥打丁○○持用之0000000000號
    行動電話門號與其連繫，確認轉讓Ｋ他命之數量、價格（每
    小包五百元）及交易時、地後，將Ｋ他命一小包交付予有共
    同轉讓毒品犯意聯絡之吳承恩，由吳承恩將上開毒品拿至上
    址蟹殼黃燒餅店前，轉讓一小包Ｋ他命予甲○○。
(六)於九十七年十二月二十七日十七時十一分許，甲○○以所持
    用上揭行動電話門號撥打丁○○持用之000000000
    0號行動電話門號與其連繫，確認轉讓Ｋ他命之數量、價格
    （每小包五百元）及交易時、地後，將Ｋ他命二小包交付予
    有共同轉讓毒品犯意聯絡之吳承恩，由吳承恩將上開毒品拿
    至上址蟹殼黃燒餅店前，轉讓二小包Ｋ他命予甲○○。
(七)於九十八年一月十三日十九時三分許，丙○○以所持用上揭
    行動電話門號撥打丁○○持用之0000000000號行
    動電話門號與其連繫後，以一包三百元之價格，在丁○○上
    址住處附近，轉讓不詳數量Ｋ他命予丙○○。
(八)於九十八年一月十七日十七時二十四分許，丙○○以所持用
    上揭行動電話門號撥打丁○○持用之0000000000
    號行動電話門號與其連繫後，以一包五百元之價格，在丁○○上址住處樓下，轉讓不詳數量Ｋ他命予丙○○。
(九)於九十八年一月十八日二十一時三十八分許，丙○○以所持
    用上揭行動電話門號撥打丁○○持用之000000000
    0號行動電話門號與其連繫後，以一千元消費券為代價，在
    丁○○上址住處樓下，轉讓不詳數量Ｋ他命予丙○○。
(十)於九十八年一月二十日十六時九分許，丙○○以所持用上揭
    行動電話門號撥打丁○○持用之0000000000號行
    動電話門號連繫後，以五百元消費券為代價，在丁○○上址
    住處樓下，轉讓不詳數量Ｋ他命予丙○○。
二、嗣經警於九十八年二月十九日十時三十分許，持臺灣板橋地
    方法院法官所核發之搜索票，前往其上址住處搜索而查獲，
    並扣得內含0000000000號門號ＳＩＭ卡之行動電
    話一具。
三、案經臺北縣政府警察局永和分局報請臺灣板橋地方法院檢察
    署檢察官偵查起訴及同署檢察官自動檢舉偵查起訴。
    理  由
甲、有罪部分：
壹、程序方面：
一、按被告以外之人於審判外之言詞或書面陳述，除法律有規定
    者外，不得作為證據；被告以外之人於偵查中向檢察官所為
    之陳述，除顯有不可信之情況者外，得為證據；，刑事訴訟
    法第一百五十九條第一項、第一百五十九條之一第二項分別
    定有明文。茲敘述如下：
(一)證人戊○○、甲○○、丙○○於警詢時之供述，係屬本件被
    告以外之人於審判外之陳述，並無刑事訴訟法第一百五十九
    條之一至第一百五十九條之五之例外情形，乃無證據能力，
    不得作為本件之證據。
(二)證人戊○○、甲○○、丙○○於偵查中檢察官訊問時所為之
    言詞陳述，雖屬被告以外之人於審判外之言詞陳述，惟檢察
    官於偵訊前已踐行具結程序，此觀偵訊筆錄所載及所附證人
    結文甚明，合於法定要件，而上開證人係成年人，有完足之
    觀察、記憶及陳述能力，檢察官亦無任何違法取供情事，其
    所為之證述顯係出於自由意志，可信性極高，復查無「顯有
    不可信之情況」，依刑事訴訟法第一百五十九條之一第二項
    規定，為傳聞證據之例外，有證據能力。
二、本件認定犯罪事實所引用之本件卷內所有卷證資料（包含書
    證、物證等證據），並無證據證明係公務員違背法定程序所
    取得，被告及辯護人於本院審理終結前就卷內所有之卷證資
    料之證據能力均未表示異議，且卷內之文書證據，亦無刑事
    訴訟法第一百五十九條之四之顯有不可信之情況與不得作為
    證據之情形，則依刑事訴訟法第一百五十九條之五之規定，
    本件認定犯罪事實所引用之本件卷證所有書證、物證等證據
    ，均有證據能力。
貳、實體方面：
一、上揭犯罪事實，業據被告丁○○於偵查中及本院審理時供認
    不諱，核與證人戊○○、甲○○、丙○○於偵訊之證述相符
    ，並有被告丁○○持有之0000000000號行動電話
    門號之通訊監察譯文及扣案之內含0000000000號
    門號ＳＩＭ卡之行動電話一具可資佐證，足認被告之自白與
    事實相符。
二、公訴意旨雖以被告於偵查中之自白、證人戊○○、甲○○、
    丙○○於警詢及偵查中之證述、0000000000號行
    動電話門號之通訊監察譯文及扣案之內含00000000
    00號門號ＳＩＭ卡之行動電話一具等證據資料，而認被告
    涉犯毒品危害防制條例第四條第三項之販賣第三級毒品罪嫌
    云云。
三、訊據被告堅決否認有何販賣第三級毒品Ｋ他命之犯行，並辯
    稱：伊只是基於朋友的立場，幫他們調取毒品，但是沒有收
    取金錢云云；被告之辯護人則辯護稱：因檢察官訊問被告時
    並未說明是要回答販出之毒品所購入之價格，斯時被告因另
    犯強盜罪而有犯罪所得，而以此款項購買數量較多之Ｋ他命
    ，以致購入價格可壓低為二百元至三百元，惟此購入之Ｋ他
    命係供自身施用，而伊幫伊朋友甲○○、黃智凱、戊○○調
    取Ｋ他命，是以一克五百元之成本價格轉讓予朋友等語。經
    查：
  (1)依被告於警詢時初供稱：「（問：你所施用之毒品係向何人
    所購買？價格為何？）我是到新竹月亮舞廳向裡面的藥頭購
    買的，藥頭會主動來兜售，姓名、綽號、電話，我都不清楚
    ，Ｋ他命一公克買新臺幣五百元。」等語（見九十八年度偵
    字第七三六０號偵查卷第八頁背面），嗣於九十八年二月十
    九日偵訊時復供稱：「（問：你是否有賣Ｋ他命給己○○、
    甲○○、丙○○？）是，有。」、「（問：販售價格？數量
    為何？）都是賣一袋Ｋ他命五百元。」、「（問：你買多少
    ？毒品何來？）我毒品來源很多，我買一克Ｋ他命是二百到
    三百元。」等語（見九十八年度偵字第一五五四號偵查卷第
    一百二十頁背面），惟依被告於本院審理時供稱：伊之前一
    開始的時候，跟檢察官說買Ｋ他命一百到三百，那時候伊犯
    完強盜案之後，是伊一次大量拿到的價錢，因為伊本身吸食
    量很大，所以一次拿大量的，那不是平常的價錢等語（見本
    院九十九年四月八日審判筆錄），且參酌被告於九十八年二
    月十九日偵訊時之供述，其從未明確陳述以一公克二百到三
    百元之價格所購入之Ｋ他命究竟係販賣予他人施用，或者單
    純供自己使用等情，在被告於警詢時亦有供述其曾以五百元
    之價格購買一公克Ｋ他命之情況下，實難僅憑被告於偵訊時
    之上開供述即認定其確以每公克二百到三百元之價格作為其
    販賣Ｋ他命之成本價。何況，據證人丙○○於偵訊時證述其
    於九十八年一月十三日又打給小佑（即被告），稱其現在過
    去跟你拿三百，也是要跟小佑買三百元Ｋ他命等語（見九十
    八年度偵字第一五五四號偵查卷第十六頁背面），可知被告
    亦有以三百元之價格轉讓予他人，如此倘公訴意旨所稱被告
    販賣第三級毒品Ｋ他命屬實，則其理應以高於每公克二百或
    三百元之價格出售才是，然其卻仍以成本價格販賣，益證被
    告僅係基於朋友關係而轉讓Ｋ他命，其無營利之意圖甚明。
    從而，公訴意旨認被告於偵訊時已就販賣Ｋ他命之事實已有
    自白，尚屬率斷。
  (2)又按所謂販賣毒品行為，係行為人基於營利之目的，而販入
    或賣出毒品而言。苟非基於營利之意圖，而以原價或低於原
    價有償轉讓毒品與他人，僅得以轉讓罪論處。查本案被告究
    竟以何等價格購入其後轉讓予證人戊○○、甲○○、丙○○
    之該批Ｋ他命，尚未可知，已如前述，故被告之前開轉讓行
    為，究竟是否真係為賺取差價而生，此節既難獲致確認，自
    亦無從認定此處被告確有販賣之行為。公訴人固以被告持有
    之0000000000號行動電話門號之通訊監察譯文，
    欲證明被告確曾販賣第三級毒品Ｋ他命予他人牟利之事實，
    但此亦僅能證明被告有轉讓安非他命之犯行。且在純以原價
    甚或低於原價有償轉讓毒品之情形，若未特別指明，轉讓人
    或受轉讓人以「買」或「賣」敘述其等之交易情形，並未乖
    離一般人所理解之中文文義，準此，本案尚無由單以證人戊○○、甲○○、丙○○曾提及向被告「買」毒之證詞，便率
    作被告確有販賣行為之論斷。此外，被告所使用內含000
    0000000號門號ＳＩＭ卡之行動電話，固可證明被告
    在交付Ｋ他之前有與證人甲○○、丙○○聯絡，然就被告是
    否有賺取價差之行為及意圖乙節仍是無法證明，是故公訴意
    旨前開所認，恐嫌速斷。
  (3)綜上，本案事證明確，被告上開犯行，均堪予認定。
參、論罪科刑：
一、查Ｋ他命屬於毒品危害防制條例第二條第二項第三款規定之
    第三級毒品，被告丁○○先後將Ｋ他命分別轉讓予戊○○、
    甲○○、丙○○共十次，核其所為，均係犯同條例第八條第
    三項之轉讓第三級毒品罪。公訴意旨認被告係犯毒品危害防
    制條例第四條第二項之販賣第二級毒品罪，容有未洽，理由
    詳如前述，爰於不妨害起訴基本社會事實同一之範圍內，予
    以變更起訴法條。被告丁○○與吳承恩就犯罪事實欄一（二
    ）、（四）、（五）、（六）所載轉讓第三級毒品之犯行，
    有犯意之聯絡及行為之分擔，為共同正犯。至被告所犯十次
    轉讓第三級毒品罪，犯意各別、行為互殊、時地有異，當應
    分論併罰。被告犯毒品危害防制條例第八條第三項之罪於偵
    查及審理中均自白犯行，均應依毒品危害防制條例第十七條
    第二項規定減輕其刑。爰審酌被告無視於政府所推動之禁毒
    政策，恣意轉讓第三級毒品Ｋ他命，使毒品流落市面，毒害
    他人，其行為殊屬不當，兼衡被告之智識程度，暨其犯罪動
    機、目的、手段及犯後坦承犯行態度尚佳等一切情狀，分別
    量處如主文所示之刑，並定其應執行之刑。
二、扣案之內含門號0000000000號ＳＩＭ卡之行動電
    話一具，係被告用以聯絡轉讓Ｋ他命對象時，供本案犯罪所
    用之工具，爰依刑法第三十八條第一項第二款規定沒收之，
    至被告先後向戊○○收取之交易價金二千元；甲○○收取之
    交易價金一千元、五百元、五百元、一千元；丙○○收取之
    交易價金一千元、三百元、五百元、一千元消費券、五百元
    消費券部分，雖未扣案，但無證據證明已不存在，均依毒品
    危害防制條例第十九條第一項規定宣告沒收之，如全部或一
    部不能沒收時，並追徵其價額或以其財產抵償之。
乙、無罪部分：
壹、公訴意旨略以：九十六年十月三十日二十三時五十九分許，
    廖智達（原名：己○○）以所持用0000000000號
    行動電話門號撥打被告丁○○持用之0000000000
    號行動電話門號與其連繫後，以五百元之代價，在臺北縣板
    橋市○○路與民生路口之某棟大廈樓下，販賣一公克Ｋ他命
    予廖智達牟利，因認被告此部分所為係涉犯毒品危害防制條
    例第四條第三項販賣第三級毒品罪嫌等語。
貳、按犯罪事實應依證據認定之，無證據不得認定其犯罪事實；
    又不能證明被告犯罪者，應諭知無罪之判決，刑事訴訟法第
    一百五十四條第二項、第三百零一條第一項分別定有明文。
    又認定犯罪事實，須依積極證據，苟積極證據不足為不利於
    被告事實之認定時，即應為有利於被告之認定，更不必有何
    有利之證據，最高法院三十年上字第八一六號判例可資參照
    。而所謂「積極證據足以為不利被告事實之認定」，依據同
    院七十六年臺上字第四九八六號判例意旨，係指據為訴訟上
    證明之全盤證據資料，在客觀上已達於通常一般之人均不致
    於有所懷疑，而得確信被告確曾犯罪之程度；若未達到此一
    程度，而有合理懷疑之存在時，即無從為被告有罪之確信。
    且按認定犯罪事實應依證據，為刑事訴訟法所明定，故被告
    否認犯罪事實所持之辯解，縱屬不能成立，仍非有積極證據
    足以證明其犯罪行為，不能遽為有罪之認定（最高法院三十
    年上字第一八三一號判例參照）。經核本件公訴意旨認被告
    丁○○涉犯上開罪嫌，係以：（一）被告丁○○於偵查中之
    自白；（二）證人廖智達於警詢及偵查中之供述；（三）被
    告所持有0000000000號行動電話門號之通訊監察
    譯文等件為主要論據。
參、經查：證人廖智達於警詢時證稱：伊是於九十六年八月份透
    過綽號「阿樂」的男子提供該「小佑」的電話號碼給伊，說
    「小佑」有在販賣毒品Ｋ他命，叫伊有需要Ｋ他命就打電話
    跟「小佑」聯絡購買，伊才知道綽號「小佑」之男子有在販
    賣毒品Ｋ他命的，伊每次打完電話後，「小佑」都會先詢問
    伊所使用的交通工具車號，然後另外派人跟伊接洽拿毒品Ｋ
    他命給伊，大概都是約在板橋市○○路與長江路口的大樓下
    面交易，伊不知道該綽號「小佑」毒販之真實年籍，也沒有
    辦法確定「小佑」之特徵，因為每次購毒時，拿Ｋ他命跟伊
    交易的都不同人，最少有七、八個人，所以伊沒有辦法確定
    等語（見九十七年度他字第三九九號偵查卷第三０七頁至第
    三０九頁），復經詢問員警提示丁○○之犯罪檔案相片供證
    人廖智達指認，而證人廖智達亦答稱：其沒有見過等語（見
    九十七年度他字第三九九號偵查卷第三一０頁），嗣於偵訊
    時檢察官再次訊問證人廖智達是否知道毒品交易之對象，其
    仍答稱伊只知道他叫「小佑」，真實姓名年籍伊不知道等語
    （見九十七年度他字第三九九號偵查卷第三一六頁），嗣於
    本院審理時仍證稱：當初伊有跟他們拿Ｋ他命，伊打電話，
    但是拿給伊Ｋ他命的人不是被告，伊真的沒有看過被告等語
    （見本院九十八年十二月三日審判筆錄），可見證人廖智達
    不論在警詢、偵訊及審理時均證述其不曾見過被告丁○○，
    則被告丁○○是否即為綽號「小佑」之人，已非無疑。再參
    酌證人乙○○於本院審理時具結證稱：手機0000000
    000門號不是伊在使用，伊辦給別人用，是別人在使用，
    就是在遠傳電信資料記載二００七年七月十八日這個時間去
    申辦，伊辦完之後就拿給別人，那時伊住在桃園八德市○○
    街十一巷四十號，伊是在桃園八德更寮腳辦的，伊辦完之後
    交給伊女朋友「曉彤」等語（見本院九十八年十二月三十一
    日審判筆錄），亦可知被告並未使用0000000000
    號之行動電話門號，依此，自難以證人廖智達於警詢、偵訊
    時之證述及上開行動電話之門號，作為認定被告丁○○販賣
    毒品Ｋ他命予廖智達牟利之事實，又被告丁○○雖於九十八
    年二月十九日偵查中供述其有販賣Ｋ他命予證人廖智達，惟
    被告於該次偵訊時就其如何交付Ｋ他命之時間、地點均未說
    明，且被告丁○○於本院審理時亦一再供述其不認識廖智達
    ，核與證人廖智達於本院審理時之證述相符，是被告上開偵
    查中之供述仍不足以證明被告丁○○確有與證人廖智達有何
    販賣毒品Ｋ他命之犯意聯絡。此外，行動電話門號0000
    000000號之通訊監察譯文內容，固為證人廖智達與綽
    號「小佑」之男子間對話，然依上開證人廖智達所述，被告
    丁○○是否即為綽號「小佑」之人，尚屬有疑，是本件依現
    有之通訊監察內容，均無法為不利被告之認定。
肆、綜上說明，此部分檢察官所指內容尚無從依公訴人所提出之
    各項證據，而達於通常一般之人均不致有所懷疑，而得確信
    其為真實之程度，自不得以此遽入人罪。此外，復查無其他
    積極、具體確切之證據足資認定被告涉有公訴意旨所指之此
    部分販賣第三級毒品犯行，既因不能證明被告犯罪，自應就
    此部分為無罪判決之諭知。
據上論斷，應依刑事訴訟法第二百九十九條第一項前段、第三百
條、第三百零一條第一項，毒品危害防制條例第八條第三項、第
十七條第二項、第十九條第一項，刑法第十一條前段、第二十八
條、第五十一條第五款、第三十八條第一項第二款，判決如主文
。
本案經檢察官黃佳權到庭執行職務
中    華    民    國    99    年    5     月    27    日
                  刑事第六庭  審判長法  官  胡堅勤
                                    法  官  林家賢
                                    法  官  盧軍傑
以上正本證明與原本無異
如不服本判決，應於判決送達後10日內敘明上訴理由，向本院提
出上訴狀 (應附繕本)， 上訴於臺灣高等法院。其未敘述上訴理
由者，應於上訴期間屆滿後20日內向本院補提理由書「切勿逕送
上級法院」。
                                    書記官  梁宜庭
中    華    民    國    99    年    5     月    27    日
附表：
 ┌───────┬──────────────────┐
 │事實          │    宣告刑                          │
 ├───────┼──────────────────┤
 │犯罪事實一（一│丁○○轉讓第三級毒品，處有期徒刑柒月│
 │）所示        │，犯罪所得新臺幣貳仟元沒收，如全部或│
 │              │一部不能沒收時，並追徵其價格或以其財│
 │              │產抵償之。                          │
 ├───────┼──────────────────┤
 │犯罪事實一（二│丁○○共同轉讓第三級毒品，處有期徒刑│
 │）所示        │柒月，扣案之門號0000000000│
 │              │號行動電話壹支（含ＳＩＭ卡壹枚）沒收│
 │              │，犯罪所得新臺幣壹仟元沒收，如全部或│
 │              │一部不能沒收時，並追徵其價格或以其財│
 │              │產抵償之。                          │
 ├───────┼──────────────────┤
 │犯罪事實一（三│丁○○轉讓第三級毒品，處有期徒刑柒月│
 │）所示        │，扣案之門號0000000000號行│
 │              │動電話壹支（含ＳＩＭ卡壹枚）沒收，犯│
 │              │罪所得新臺幣壹仟元沒收，如全部或一部│
 │              │不能沒收時，並追徵其價格或以其財產抵│
 │              │償之。                              │
 ├───────┼──────────────────┤
 │犯罪事實一（四│丁○○共同轉讓第三級毒品，處有期徒刑│
 │）所示        │柒月，扣案之門號0000000000│
 │              │號行動電話壹支（含ＳＩＭ卡壹枚）沒收│
 │              │，犯罪所得新臺幣伍佰元沒收，如全部或│
 │              │一部不能沒收時，並追徵其價格或以其財│
 │              │產抵償之。                          │
 ├───────┼──────────────────┤
 │犯罪事實一（五│丁○○共同轉讓第三級毒品，處有期徒刑│
 │）所示        │柒月，扣案之門號0000000000│
 │              │號行動電話壹支（含ＳＩＭ卡壹枚）沒收│
 │              │，犯罪所得新臺幣伍佰元沒收，如全部或│
 │              │一部不能沒收時，並追徵其價格或以其財│
 │              │產抵償之。                          │
 ├───────┼──────────────────┤
 │犯罪事實一（六│丁○○共同轉讓第三級毒品，處有期徒刑│
 │）所示        │柒月，扣案之門號0000000000│
 │              │號行動電話壹支（含ＳＩＭ卡壹枚）沒收│
 │              │，犯罪所得新臺幣壹仟元沒收，如全部或│
 │              │一部不能沒收時，並追徵其價格或以其財│
 │              │產抵償之。                          │
 ├───────┼──────────────────┤
 │犯罪事實一（七│丁○○轉讓第三級毒品，處有期徒刑柒月│
 │）所示        │，扣案之門號0000000000號行│
 │              │動電話壹支（含ＳＩＭ卡壹枚）沒收，犯│
 │              │罪所得新臺幣佰元沒收，如全部或一部│
 │              │不能沒收時，並追徵其價格或以其財產抵│
 │              │償之。                              │
 ├───────┼──────────────────┤
 │犯罪事實一（八│丁○○轉讓第三級毒品，處有期徒刑柒月│
 │）所示        │，扣案之門號0000000000號行│
 │              │動電話壹支（含ＳＩＭ卡壹枚）沒收，犯│
 │              │罪所得新臺幣伍佰元沒收，如全部或一部│
 │              │不能沒收時，並追徵其價格或以其財產抵│
 │              │償之。                              │
 ├───────┼──────────────────┤
 │犯罪事實一（九│丁○○轉讓第三級毒品，處有期徒刑柒月│
 │）所示        │，扣案之門號0000000000號行│
 │              │動電話壹支（含ＳＩＭ卡壹枚）沒收，犯│
 │              │罪所得消費券壹仟元沒收，如全部或一部│
 │              │不能沒收時，並追徵其價格或以其財產抵│
 │              │償之。                              │
 ├───────┼──────────────────┤
 │犯罪事實一（十│丁○○轉讓第三級毒品，處有期徒刑柒月│
 │）所示        │，扣案之門號0000000000號行│
 │              │動電話壹支（含ＳＩＭ卡壹枚）沒收，犯│
 │              │罪所得消費券伍佰元沒收，如全部或一部│
 │              │不能沒收時，並追徵其價格或以其財產抵│
 │              │償之。                              │
 └───────┴──────────────────┘
附錄本案論罪科刑法條全文：
毒品危害防制條例第八條
轉讓第一級毒品者，處1 年以上7 年以下有期徒刑，得併科新臺
幣1 百萬元以下罰金。
轉讓第二級毒品者，處6 月以上5 年以下有期徒刑，得併科新臺
幣70萬元以下罰金。
轉讓第三級毒品者，處3 年以下有期徒刑，得併科新臺幣30萬元
以下罰金。
轉讓第四級毒品者，處1 年以下有期徒刑，得併科新臺幣10萬元
以下罰金。
前四項之未遂犯罰之。
轉讓毒品達一定數量者，加重其刑至二分之一，其標準由行政院
定之。

司法院資訊處製作；財團法人民間司法改革基金會備份。
